# 绿大地的销售退货为什么是追溯调整销售当年（ 2008 年）的收入

提问人：我来说两句 时间：2010-05-04 08:12:15
绿大地（ 002200 ） 2009 年审计报告对 2009 年退回的属 2008 年的销售为什么是追溯调整 2008 年的销售收入。
这是公司董事会说明：对依据退回苗木统计表、死亡苗木现场勘验记录，确认 2009 年苗木销售退回 192,013,330.00 元（其中属2010 年退回的 2009 年苗木销售 108,231,890.00 元） ，确认 2008 年苗木销售退回23,485,195.00 元（全部为 2009 年退回的2008 年苗木销售） ；依据死亡苗木现场勘验记录， 确认 2009 年发生的苗木损失155,082,643.25元并列入营业外支出。
[ 本帖最后由 我来说两句 于 2010-5-4 10:27 编辑 ]

回答人：chenyiwei
回复 楼主 我来说两句 的帖子这涉及到对该事项认定为会计差错还是资产负债表日后非调整事项的问题。涉及到的主观判断和所需背景信息比较多，在没有掌握具体背景的情况下不好直接下结论是对是错。